# 请问企业给员工租赁的住房，作为福利费支出，需要计入使用权资产吗

提问人：陌上人如玉 112112 时间：2020-06-19 11:33:03
请问企业给员工租赁的住房，作为福利费支出，需要计入使用权资产吗

回答人：chenyiwei
如果企业向外部第三方租赁房屋作为员工宿舍的，则不论是否向员工收取租金，都应就该租赁确认使用权资产和租赁负债（短期租赁除外）。后续再租给员工时，按转租赁处理，向员工收取的房租低于市场租金的差额作为非货币性福利，通过职工薪酬核算。